臺灣高等法院臺南分院刑事判決　　　　 96年度上易字第401號
上　訴　人　臺灣臺南地方法院檢察署檢察官
上　訴　人
即　被　告　乙○○
選任辯護人　傅美櫻律師
被　　　告　甲○○
上列上訴人因被告等傷害案件，不服臺灣臺南地方法院96年度易
字第14號中華民國96年5月11日第一審判決（起訴案號：臺灣臺
南地方法院檢察署95年度偵字第14479號），提起上訴，本院判
決如下：
    主  文
原判決撤銷。
乙○○傷害人之身體，處拘役參拾日，如易科罰金，以新台幣壹
仟元折算壹日，減為拘役拾伍日。如易科罰金，以新台幣壹仟元
折算壹日。
甲○○傷害人之身體，處有期徒刑參月，如易科罰金，以新台幣
壹仟元折算壹日，減為有期徒刑壹月又拾伍日，如易科罰金，以
新台幣壹仟元折算壹日。
    事  實
一、乙○○與甲○○間因財務糾紛，乙○○數度前往甲○○位於
    臺南市○區○○路3段135巷66號之辦公室內催債。民國95年
    9 月1日下午3時40分許，乙○○再度前往上址找尋甲○○，
    甲○○辦公室內員工向乙○○謊稱甲○○不在，乙○○乃在
    辦公室內等候。嗣乙○○發覺甲○○確在辦公室內，兩人即
    生口角，甲○○急欲離開辦公室，乙○○則欲阻止甲○○離
    去，兩人自辦公室內一路往玻璃大門拉扯，甲○○先行步出
    玻璃大門後，明知乙○○將雙手伸出對開玻璃大門外，若將
    玻璃門突然關閉將夾傷乙○○之手臂，竟基於傷害之犯意，
    悍然將玻璃門關閉，又乙○○於手臂遭夾傷之際，亦基於傷
    害之故意，出手向甲○○臉部揮擊，致甲○○眼鏡脫落，掉
    落之眼鏡刮向臉部致甲○○受有鼻部下唇擦傷之傷害，兩人
    並繼續相互拉扯至屋外，甲○○承前同一傷害犯意，向乙○
    ○揮拳，致乙○○受有右側臉部腫痛合併瘀青與左側上臂、
    小腿、右側前臂瘀青之傷害，甲○○則受有鼻部下唇擦傷之
    傷害（起訴書原記載甲○○受有背部鈍傷合併鼻部下唇、左
    側手掌擦傷之傷害，惟業經檢察官當庭減縮）。
 二、案經甲○○、乙○○訴由臺南市警察局第五分局報請臺灣
     臺南地方法院檢察署檢察官偵查起訴。
    理  由
壹、認定犯罪事實所憑證據及理由：
一、訊據被告乙○○坦承傷害犯行，被告甲○○僅坦承將玻璃門
    關閉，夾傷乙○○之手臂，另辯稱：乙○○之其餘傷勢並非
    伊所造成云云。
二、經查：
(一)、被告乙○○部分：
    訊據被告對於上揭犯罪事實，於本院審理時坦承不諱（見
    本院卷第68頁），核與被害人即同案被告甲○○於原審指稱
    乙○○從我側面打我而使眼鏡刮到鼻翼而瘀血等語相符，並
    經證人即被告甲○○辦公室內員工楊意雯、李盈蓉、馮莉茹
    及被告乙○○之胞妹張蕓讌於原審審理時均證述兩人在辦公
    室內一路拉扯至辦公室外等情屬實（見原審卷第80至86頁）
    ，並有郭綜合醫院95年9月1日診斷證明書乙紙（見警卷第11
    頁），及當日被告甲○○辦公室內之監視錄影器轉錄光碟、
    及翻拍照片（見警卷第13至17頁）在卷可佐，並經原審及本
    院勘驗案發當日被告甲○○辦公室內之監視錄影器轉錄光碟
    結果與翻拍照片相符，有原審及本院準備程序筆錄在卷可稽
    （見原審卷第41頁、本院卷第46頁）。綜上，足認被告之自
    白與事實相符，本件事證明確，被告上揭犯行堪予認定。
(二)、被告甲○○部分：
  (1)訊據被告甲○○固坦承將玻璃門關閉，夾傷乙○○之手臂等
    情，惟辯稱：乙○○之其餘傷勢並非伊所造成云云。經查，
　　被告甲○○如何於前揭時、地毆打乙○○成傷等情，業據乙
  　○○迭於偵審時指訴綦詳，並有郭綜合醫院95年9月1日診斷
    證明書乙紙（見警卷第12頁）及被告乙○○傷勢照片2幀（
    見偵卷第11頁）在卷可稽，關於手臂之傷勢部分，業經證人
    馮莉茹及張蕓讌於原審審理時證稱：「有聽到玻璃門碰一聲
    很大聲」等語屬實，核與原審勘驗案發當日被告甲○○辦公
    室內之監視錄影器轉錄光碟結果，認：被告甲○○一路從辦
    公室往大門離去，乙○○與甲○○一路拉扯，穿過辦公室，
    甲○○在被告乙○○要出大門時，用力關閉鋁門等情（見原
    審96年3月9日準備程序筆錄、及前揭警卷所附翻拍照片）相
    符。
  (2)又被告乙○○所受傷害依事實欄所示除有手臂部份之傷害外
    另有臉部及腿部之傷害等情，有前揭診斷證明書及照片2幀
    可稽，且證人即到場處理警員顏明輝證稱：「乙○○係直接
    從甲○○辦公室坐我們警車至警局，…，我是送乙○○去驗
    傷」等語（見原審卷第86頁），衡情乙○○之傷勢應係與被
    告甲○○發生衝突所致甚明，參以證人張蕓讌於原審證稱：
    「我走到外面去右轉，旁邊大樓有警衛，我叫警衛趕快報警
    ，旁邊很多人在看，我看到甲○○壹支腳上有鞋子，壹支腳
    沒有穿鞋子，眼鏡也掉了，手上拿著磚頭，後來警車就來了
    」等語（見原審卷第86頁），又依前揭卷附翻拍照片所示，
    被告2人於走出甲○○辦公室大門後雙方仍互有拉扯行為，
    則因相互拉扯致被告乙○○受有上開傷害亦與常情無違，從
    而被告乙○○所受上開傷害，確因被告甲○○徒手所致。被
    告甲○○否認犯行，不足採信。
貳、論罪科刑之理由
    核被告乙○○、甲○○傷害人之身體，所為均係犯刑法第277
    條第1項之傷害罪。
參、撤銷改判之理由
一、原判決以被告2人罪證明確，因予論罪科刑，固非無見。惟
    查：(1)關於被告甲○○傷害犯行，除以關閉玻璃門方式夾傷
    乙○○之手臂外，另有以手傷害致乙○○受有右側臉部腫痛
    合併瘀青與左側小腿之傷害之部分，原審未予論及，已有未
    洽(2)被告2人所犯之傷害罪，犯罪時間在96年4月24日以前，
    依96年7月16日施行之中華民國九十六年罪犯減刑條例第2條
    第1項第3款規定合於減刑條件，原審未及適用，容有未洽。
二、被告乙○○以原審量刑過重，提起上訴，為無理由，公訴人
    上訴意旨指摘原判決就被告甲○○部分量刑過輕，為有理由
    ，且原判亦有上開可議之處，應由本院予以撤銷改判。爰審
    酌被告兩人因財務糾紛，無法理性解決，衍生本件傷害案，
    ，雙方傷害嚴重程度及被告乙○○於本院審理時坦承犯行，
    已有悔意，被告甲○○坦承部分犯行之犯後態度，爰各量處
    處如主文第2項及第3項所示之刑，並均諭知易科罰金之折算
    標準。又被告2人犯罪之時間在96年4月24日之前，爰依中華
    民國九十六年罪犯減刑條例第2條第1項第3款之規定減其刑
    期2分之1，並諭知易科罰金之折算標準。被告2人迄今仍未
    和解，本院認均不宜諭知緩刑，爰未依被告乙○○之請求為
    緩刑之諭知。
肆、適用之法律
一、刑事訴訟法第369條第1項前段、第364條、第299條第1項前
    段。
二、刑法第277條第1項、第41條第1項前段，刑法施行法第1條之
    1第1項、第2項前段。
三、中華民國96年罪犯減刑條例第2條第1項第3款、第7條、第9
    條。
本案經檢察官謝錫和到庭執行職務。
中　　華　　民　　國　　96　　年　　8 　　月　　28　　日
                  刑事第四庭    審判長法　官 吳志誠
                                      法　官 陳珍如
                                      法　官 羅心芳
以上正本證明與原本無異。
不得上訴。
　　　　　　　　　　　　　　　　　　　書記官 蔡振豐
中　　華　　民　　國　　96　　年　　8 　　月　　28　　日
附錄本案論罪科刑法條全文：
中華民國刑法第277條第1項：
（普通傷害罪）
傷害人之身體或健康者，處 3 年以下有期徒刑、拘役或 1 千元
以下罰金。
